【裁判字號】    99,苗簡,401
【裁判日期】    990531
【裁判案由】    傷害等
【裁判全文】
臺灣苗栗地方法院刑事判決             99年度苗簡字第401號
聲  請  人  臺灣苗栗地方法院檢察署檢察官
被      告  乙○○
上列被告因家庭暴力之妨害自由案件，經檢察官聲請以簡易判決
處刑（99年度撤緩偵字第48號），本院判決如下：
    主      文
乙○○犯貳次恐嚇危害安全罪，各處拘役貳拾伍日，如易科罰金
，均以新臺幣壹仟元折算壹日，應執行拘役肆拾日，如易科罰金
，以新臺幣壹仟元折算壹日。緩刑貳年，緩刑期內付保護管束。
扣案之菜刀貳把沒收之。
    事實及理由
一、本件除犯罪事實補充記載「乙○○所犯傷害部分業經告訴人
    甲○○於本院調查時當庭撤回告訴，由本院另案審結，不予
    引用外」外，其餘犯罪事實及證據均引用檢察官聲請簡易判
    決處刑書內容之記載（如附件）。
二、爰審酌被告於本件犯罪之動機、目的、手段、品行、智識程
    度、所生危害及其於本院審理中坦承犯行，並與被害人達成
    和解，有調解紀錄表1 紙附卷足憑等一切情狀，量處如主文
    所示之刑，併諭知易科罰金之折算標準，暨定應執行之刑及
    諭知易科罰金之折算標準。末以，被告未曾因故意犯罪受有
    期徒刑以上刑之宣告，有臺灣高等法院被告前案紀錄表在卷
    可稽，其因一時失慮，致罹刑章，事後坦白認罪，且業與告
    訴人達成和解，堪認有所悔悟，經此起訴審判，經此教訓，
    當知所警惕，信無再犯之虞，本院因認對其所宣告之刑，以
    暫不執行為適當，爰併予宣告緩刑2 年，並依家庭暴力防治
    法第38條第1 項緩刑期內諭知保護管束，用啟自新。
三、沒收：
    扣案之菜刀2把，係被告所有供犯罪所用之物，應依刑法第3
    8條第1項第2款之規定予以宣告沒收，另扣案之木棍1支，雖
    係被告所有，然非本案供犯罪所用之物，爰不另為沒收之諭
    知。
四、應適用法條：
（一）刑事訴訟法第449 條第1 項前段、第454 條第2 項、第45
      0 條第1 項。
（二）刑法第305 條、第41條第1 項、第51條第6 款、第38條第
      1 項第2 款、第74條第1 項第1 款。
（三）家庭暴力防治法第2 條、第38條第1 項。
（四）刑法施行法第1 條之1 第1 項、第2 項前段。
五、如不服本判決，得自收受送達之日起10日內，向本院提起上
    訴（須附繕本）。
中    華    民    國    99    年    5     月    31    日
                  苗栗簡易庭    法  官  周靜妮
以上正本證明與原本無異。
如不服本判決應於收受判決後10日內向本院提出上訴書狀，並應
應敘述具體理由。其未敘述上訴理由者，應於上訴期間屆滿後20
日內向本院補提理由書( 均須按他造當事人之人數附繕本) 「切
勿逕送上級法院」。告訴人或被害人如對本判決不服者，應具備
理由請求檢察官上訴，其上訴期間之計算係以檢察官收受判決正
本之日期為準。
                                書記官  巫  穎
中    華    民    國    99    年    5     月    31    日
附錄本案論罪科刑法條：
刑法第305 條
以加害生命、身體、自由、名譽、財產之事，恐嚇他人致生危害
於安全者，處2 年以下有期徒刑、拘役或3 百元以下罰金。
附件:
臺灣苗栗地方法院檢察署檢察官聲請簡易判決處刑書
                                    99年度撤緩偵字第48號
    被      告  乙○○  男  42歲（民國○○年○月○日生）
                        住苗栗縣苑裡鎮南勢里7鄰89號
                        國民身分證統一編號：Ｚ000000000號
上列被告因家庭暴力之傷害等案件，業經偵查終結，認為宜以簡
易判決處刑，茲將犯罪事實及證據並所犯法條分敘如左：
        犯罪事實
一、乙○○與甲○○是夫妻，屬家庭暴力防治法第3條第1款之配
    偶家庭成員。（一）乙○○於酒後竟基於傷害之犯意，於民
    國98年9月5日凌晨0時30分許，在苗栗縣苑裡鎮南勢里89號
    住處前，因不滿甲○○勸阻其與友人下棋飲酒作樂，隨手持
    地上拾得木棍狂打甲○○頭部及身體，並拉之撞向鐵柱，使
    之因而受有頭皮下血腫、右肘擦傷、左小腿擦傷之傷害。竟
    仍氣憤難消，另基於恐嚇犯意，持家中菜刀2把，咆哮揚言
    要將甲○○殺害，致甲○○心生畏懼，幸經其子陳冠誌、陳
    柏綺及在場友人邱裕桄、古文良制止而未釀成巨禍。（二）
    乙○○於翌日（6日）15時10分許，另基於恐嚇之強制犯意
    ，因不滿甲○○要到派出所報案，竟在苗栗縣苑裡鎮苗43
    線與46線口，將甲○○所騎乘機車（搭載其子陳冠誌）攔下
    ，欲毆打甲○○，遭陳冠誌攔阻後，又用手掐住甲○○脖子
    ，甲○○雖未成傷，但已造成心理極大恐懼。嗣經警扣得菜
    刀2把、木棍1支。
二、案經甲○○訴由苗栗縣警察局通霄分局報告偵辦後，由本署
    檢察官命以緩起訴處分，嗣乙○○有於緩起訴期間內，故意
    更犯有期徒刑以上之罪，經本署檢察官以99年度偵字第18號
    提起公訴，再經本署檢察官依職權撤銷緩起訴處分後而簽分
    偵辦。
        證據並所犯法條
一、上開犯罪事實，業據被告乙○○於本署偵訊中坦承不諱，核
    與告訴人甲○○之指訴相符，並有證人陳冠誌、陳柏綺、邱
    裕桄、古文良之警詢陳述在卷可稽，復有被告毆打恐嚇告訴
    人使用之木棍1支及菜刀2把之照片2張、李綜合醫療社團法
    人苑裡李綜合醫院於97年8月13日衛署醫字第0970209711號
    受理家庭暴力事件驗傷診斷書附卷，是被告之任意性自白與
    事實相符，本件事證明確，犯行堪予認定。
二、核被告犯罪事實一（一）所為，分別係犯刑法第277條第1項
    之普通傷害罪嫌、第305條之恐嚇危安罪嫌，犯罪事實一（
    二）係犯同法第305之恐嚇罪嫌，涉犯3罪，應分論併罰。
三、依刑事訴訟法第451條第1項聲請逕以簡易判決處刑。
    此    致
臺灣苗栗地方法院
中    華    民    國    99    年    4     月    15    日
                              檢察官  黃棋安
本件證明與原本無異
中    華    民    國    99    年    4     月    23    日
                              書記官  陳巧庭

司法院資訊處製作；財團法人民間司法改革基金會備份。
